【裁判字號】    99,上易,1938
【裁判日期】    991027
【裁判案由】    毀損
【裁判全文】
臺灣高等法院刑事判決                99年度上易字第1938號
上  訴  人  臺灣桃園地方法院檢察署檢察官
被      告  乙○○
上列上訴人因毀損案件，不服臺灣桃園地方法院98年度簡上字第
350號，中華民國99年6月1日第一審判決（起訴案號：臺灣桃園
地方法院檢察署96年度偵字第29078號），提起上訴，本院判決
如下：
    主  文
原判決關於毀損部分撤銷。
乙○○共同犯毀損他人物品罪，處罰金新台幣仟元，如易服勞
役，以新台幣壹仟元折算壹日。
    事  實
一、乙○○於民國96年09月19日22時許，在桃園縣楊梅鎮○○路
    480 號永平工商學校前，甫下課欲前往駕駛其車輛之際，發
    現其所駕車牌號碼1000─PN號自用小客車之車頂、右側前、
    後車窗遭毀損。見丙○○、丁○○與甲○○各駕駛車牌號碼
    W2─4905號、5533─MZ號、9410─PQ號自用小客車停於附近
    ，遂懷疑丙○○、丁○○與甲○○毀損其車而趨前質問，丙○○、丁○○與甲○○等3 人表明非其等所為。嗣丙○○、
    丁○○與甲○○欲駕車搭載友人離開，乙○○遂與真實姓名
    年籍不詳之成年男子共5、6人攔下丙○○、丁○○與甲○○
    等3人之車輛，要求丙○○、丁○○與甲○○等下車，並分
    頭搜查上開車輛內部以確認丙○○、丁○○與甲○○等人是
    否藏有破壞工具，斯時乙○○即與丙○○發生口角，乙○○
    見丙○○身有刺青，遂對丙○○挑釁稱「刺青比較屌」等語
    ，乙○○與真實姓名年籍不詳之成年男子共5、6人即基於共
    同傷害及毀損之犯意，於乙○○以腳踹踢丙○○1下同時，
    另不詳姓名之成年男子5、6人即群起圍毆丙○○，其中並有
    1 人持棒球棍毆打丙○○頭部，另1人則持雙截棍毆打丙○○右手肘，致丙○○受有左側頭皮血腫3X3公分、右手肘瘀
    紅3X2公分、右足小趾瘀紅破皮0.3X0.2公分之傷害(所涉傷
    害罪部分業經原審判決有罪確定)，丙○○遭毆後不支而跑
    離，丁○○、甲○○見狀亦旋即逃離現場。又於上開衝突期
    間，上開該真實姓名年籍不詳友人5、6人亦分持棍棒接續砸
    毀丙○○、丁○○及甲○○所駕駛之車號W2 -4905號、5533
    -M Z號及9410- PQ號自小客車之前、後擋風玻璃，嗣經丙○○、丁○○、甲○○報警處理，始悉上情。
二、案經丙○○、丁○○與少年甲○○分別訴由桃園縣政府警察
    局楊梅分局報告臺灣桃園地方法院檢察署檢察官偵查後聲請
    簡易判決處刑。
    理  由
壹、程序事項：按被告以外之人於審判外之言詞或書面陳述，除
    法律有規定者外，不得作為證據；又被告以外之人於審判外
    之陳述，雖不符合同法第159條之1至第159條之4之規定，但
    經當事人於審判程序同意作為證據，法院審酌該言詞陳述或
    書面陳述作成時之情況，認為適當者，亦得為證據。當事人
    、代理人或辯護人於法院調查證據時，知有第159條第1項不
    得為證據之情形，而未於言詞辯論終結前聲明異議者，視為
    有前項之同意，刑事訴訟法第159條第1項及第159條之5分別
    定有明文。查本判決下列所引用之證據，檢察官及被告於本
    院審理時，均同意做為證據(見本院卷第54頁)，復至言詞辯
    論終結前亦未聲明異議，本院審酌上開證據資料製作時之情
    況，尚無違法不當及證明力明顯過低之瑕疵，故揆諸前開規
    定，均有證據能力。
貳、實體事項
  一、訊據被告乙○○固坦承確於96年09月19日晚間10時許，在
      桃園縣楊梅鎮○○路480號永平工商學校前，因其所有之
      車牌號碼1000-PN號自用小客車遭鋼珠槍射擊毀損，而向
      丙○○質問是否為其所為，惟否認有何毀損犯行，辯稱：
      案發時、地有很多車輛都被鋼珠槍射擊，伊問丙○○車子
      是不是他拿鋼珠槍射的，伊也不是說「刺青比較屌」，我
      是說「刺青就可以這樣射喔」，問完之後，就有永平工商
      的學生及校外人士衝上去打丙○○，還把丙○○他們的車
      子砸毀，伊也沒有指使他人持棍棒砸毀上開車輛等語。惟
      查：
    (一)、告訴人丙○○、丁○○及甲○○所駕駛之車號W2 -4905
        號、5533-MZ號及9410- PQ號自小客車之前、後擋風玻
        璃於事實欄所載時地遭人砸毀之情，業經證人即告訴人
        丙○○、丁○○、甲○○自警訊、偵查及原審證述一致
        在卷，復有汽車修理估價單5紙、車損照片6幀在卷可憑
        (見偵卷第21-25頁)，是證人丙○○、丁○○、甲○○
        所證其等所有上開小客車遭毀損一節，自堪採信。
    (二)、上開小客車由告訴人丙○○等3人駛至事實欄所載地點
        ，嗣由被告乙○○與不詳姓名之5、6名成年男子前來質
        問後，告訴人丙○○遭被告踢傷及其餘人毆傷後，告訴
        人丙○○、丁○○及甲○○均逃離現場，並由該不詳姓
        名5、6人持鋁棒毀損上開車輛之前、後擋風玻璃之情，
        亦據證人甲○○於原審簡易程序證稱：乙○○先踹丙○○，很多人並拿棒球棍打丙○○，伊等就開始跑，是丙○○先跑，也有看到他們砸車子，有人跑上車子去跳，
        有人拿棍子砸車，他們是一起砸車，就是他們分頭一起
        下手砸車等語(見原審壢簡卷第27-28頁)，復於原審證
        述：乙○○踹了之後，後面的人就拿鋁棒開始敲我們的
        車，伊等就趕快跑了等語(見原審簡上卷第85頁)，證人
        丙○○於原審審理時亦證稱：被告跟伊說「刺青比較屌
        」後，後面就有一拿棍子打，同時也有人踹伊，伊跑掉
        後，車子就被砸了等語(見簡上卷第101背面、102、99
        背面頁)，證人丁○○亦同證述：當時在那邊等下課，
        要走的時候，被告說伊等破壞他們的車子，然後就要檢
        查伊等的車上有沒有帶破壞他們車子的工具，檢查沒有
        ...當時他們只圍丙○○一個人，伊等都在旁邊，乙○○說「刺青很屌」，然後好像是踢一腳還是怎樣，圍的
        那些人就對著丙○○打打打，沒多久，很多學生就拿著
        棒球棍開始砸車子等語(見原審卷第103頁)，是以證人
        丙○○、丁○○、甲○○上開所證既互核相符，自堪採
        信。次查，被告乙○○質問丙○○之時，係夥同不詳姓
        名之5、6人共同前往，復據證人丙○○證述在卷(見原
        審簡上卷第99頁背面)，雖依證人丙○○、丁○○及甲○○上開所證，均無具體指證親眼目睹被告乙○○有出
        手毀損上開小客車或有指揮同行者之舉，然以告訴人丙○○受毆打逃離現場後，告訴人3人之小客車隨即遭與
        被告乙○○同行者砸毀，而告訴人丙○○、丁○○及甲○○上開小客車既係於丙○○遭毆打後逃離現場時，經
        由被告乙○○質問時同行之人持棍棒砸毀，證人丁○○
        於原審亦確認砸車與乙○○係同一夥人(見原審壢簡卷
        第26頁)，是雖被告乙○○未親自動手為毀損行為，然
        被告乙○○以腳踢丙○○同時，其同行者即同時以棍棒
        毆擊丙○○，顯見被告乙○○與就本件傷害與毀損罪均
        具有共同犯意之聯絡及行為分擔。
    (三)、證人丁○○、甲○○就被告乙○○究否有動人毀損車輛
        之行為一節，於警詢所稱被告乙○○係持鋁棒砸毀證人
        丙○○之車輛，雖與上開證詞互異，然證人丁○○、甲○○於是時見丙○○遭毆且有人毀損其等車輛時，為免
        傷害而於逃離現場，情急而未予仔細目睹被告之動作，
        事所恆有，是其前後所供縱有不同，亦不能單憑此即推
        翻本件全部事證，是其等所證前後雖稍有不符，亦不得
        採為有利於被告之認定。
  二、綜上所述，被告所辯顯示卸責之詞，殊無可採，本件事證
      明確，犯行洵堪認定，應依法論科。
  三、核被告乙○○所為，係犯刑法第354條之毀損器物罪，被
      告與不詳姓名之成年5、6人就上開犯行有犯意聯絡及行為
      分擔，應論以共同正犯。又告訴人丙○○、丁○○、甲○○上開小客車分別受到如事實欄所載之損害，顯係同時地
      受多人共同以接續損壞他人之物之行為，而侵害各別告訴
      人財產法益，為接續犯。又本件以一接續毀損之行為損害
      丙○○、丁○○、甲○○等人之小客車，為想像競合犯，
      依刑法第55條規定，以犯一罪論處。原審疏未詳察，以不
      能證明被告犯罪，就毀損部分遽為被告乙○○無罪之諭知
      ，自屬可議。檢察官提起上訴，指摘原判決此部分不當，
      為有理由，自應由本院將原判決有關毀損部分撤銷改判。
      爰審酌被告乙○○僅因懷疑告訴人丙○○破壞其車輛，即
      夥同真實姓名年籍不詳之成年男子5、6人共同毀損告訴人
      丙○○、丁○○、甲○○上開小客車，惟被告乙○○已與
      丙○○、丁○○達成和解並支付賠償金，甲○○於本院亦
      已表明不再追究，並其犯罪動機、目的、手段、素行等一
      切情狀，量處如主文所示之刑，並諭知易服勞役之折算標
      準。至與被告乙○○共同犯本件毀損犯行之人所持之棒球
      棍、雙截棍等物品，雖係供渠等與被告乙○○共同犯
      本件犯行所用之物，惟均未扣案，亦無證據證明現仍存在
      ，且亦查無實證足認上開物品係被告乙○○或其餘共同正
      犯所有，爰不予宣告沒收。
據上論斷，應依刑事訴訟法第369條第1項前段、第364條、第299
條第1項前段，刑法第28條、第55條、第354條、第42條第3項前
段，刑法施行法第1條之1、第2項前段，判決如主文。
本案經檢察官林炳雄到庭執行職務。
中    華    民    國    99    年    10    月    27    日
                  刑事第二十二庭審判長法  官  郭雅美
                                      法  官  李麗珠
                                      法  官  洪于智
以上正本證明與原本無異。
不得上訴。
                                      書記官  強梅芳
中    華    民    國    99    年    10    月    27    日
附錄論罪科刑法條全文
中華民國刑法第354條
（毀損器物罪）
毀棄、損壞前二條以外之他人之物或致令不堪用，足以生損害於
公眾或他人者，處 2 年以下有期徒刑、拘役或 5 百元以下罰金
。

司法院資訊處製作；財團法人民間司法改革基金會備份。
